【裁判字號】    95,訴,1299
【裁判日期】    951229
【裁判案由】    毒品危害防制條例
【裁判全文】
臺灣臺北地方法院刑事判決              95年度訴字第1299號
公  訴  人  臺灣臺北地方法院檢察署檢察官
被      告  甲○○
                    於臺灣臺北監獄執行中）
上列被告因違反毒品危害防制條例案件，經檢察官提起公訴（95
年度毒偵字第1752號），因被告於本院準備程序中先就被訴事實
為有罪之陳述，經本院合議庭裁定適用簡式審判程序，茲判決如
下：
    主  文
甲○○施用第一級毒品，累犯，處有期徒刑壹年月。扣案含第
一級毒品海洛因成分之白粉壹包（淨重零點零柒公克），沒收銷
燬；上開毒品之包裝袋壹個，沒收。
    事  實
一、甲○○前於民國88年間因施用毒品案件，經依本院88年度毒
    聲字第565號裁定送勒戒處所觀察、勒戒後，認有繼續施用
    毒品之傾向，而依本院88年度毒聲字第1132號裁定送強制戒
    治，嗣經本院88年度毒聲字第2432號裁定停止戒治，於88年
    10 月16日停止戒治而出所，戒治期間已於89年4月14日屆滿
    。又於90年間，再犯施用毒品案件，經依本院90年度毒聲字
    第2112號裁定送強制戒治，嗣經本院以92年度毒聲字第888
    號裁定停止戒治，於92年6月10日停止戒治，戒治期間至92
    年9月27日已屆滿，其強制戒治以已執行完畢論；上開90年
    間所犯施用毒品案件，並經臺灣臺北地方法院檢察署檢察官
    以90年度毒偵字第1917號聲請簡易判決處刑，經本院91年度
    訴緝字第189號判處有期徒刑10月確定；復因施用第一級毒
    品案件，經臺灣高等法院93年度上訴字第2428號判處有期徒
    刑1年2月確定，於94年7月8日假釋出監，刑期已於95年1月
    13日屆滿，以已執行完畢論（構成累犯）。又於95年間，因
    犯持有第一級毒品案件，經本院95年度簡字第1388號判處有
    期徒刑3月確定，現於臺灣臺北監獄執行中。詎其猶未戒除
    毒癮，於強制戒治完畢後5年以內，復基於施用第一級毒品
    海洛因之犯意，於95年7月4日上午某時，在臺北市○○區○
    ○街107巷16號2樓住處，以將海洛因摻入香菸後再點火燃燒
    吸食其煙氣方式，施用第一級毒品海洛因1次。嗣為警於同
    日下午17時許，在臺北市萬華區○○○道與大理街口查獲，
    並扣得含有第一級毒品海洛因成分之白粉1包（淨重0.07公
    克），而悉上情。
二、案經臺北市政府警察局萬華分局報請臺灣臺北地方法院檢察
    署檢察官偵查起訴。
    理  由
一、本件被告所犯施用第一級毒品罪，非死刑、無期徒刑、最輕
    本刑為3年以上有期徒刑之罪，亦非高等法院管轄第一審案
    件，於準備程序進行中，被告先就被訴事實為有罪之陳述，
    經告知被告簡式審判程序之旨，並聽取檢察官、被告之意見
    後，本院合議庭裁定由受命法官進行簡式審判程序，是本件
    之證據調查，依刑事訴訟法第273條之2規定，不受同法第15
    9條第1項、第161條之2、第161條之3、第163條之1及第164
    條至第170條規定之限制，合先敘明。
二、認定犯罪事所憑證據及理由：
  (一)上揭犯罪事實，業據被告於本院審理時坦承在卷；且被告於
    95年7月4日在警局所採集之尿液，經送請台灣檢驗科技股份
    有限公司以EIA酵素免疫分析法初步檢驗及GC/MS氣相層析質
    譜儀法確認檢驗後，均呈甲基安非他命及鴉片類嗎啡陽性反
    應，有該公司出具之濫用藥物尿液檢驗報告1份附卷可憑（
    見偵查卷第43頁）。又扣案之白粉1包（淨重0.07公克），
    經以化學呈色法、氣相層析質譜儀分析法檢驗結果，含第一
    級毒品海洛因成分，此有法務部調查局95年7月25日調科壹
    字第020008154號鑑定通知書1件在卷可參（見偵查卷第40頁
    ）。此外，並有前開毒品、上開毒品包裝袋1個扣案可資佐
    證。足見被告之自白核與事實相符，應可採為論罪科刑之依
    據。
  (二)次查，被告前於88年間因施用毒品案件，經依本院88年度毒
    聲字第565號裁定送勒戒處所觀察、勒戒後，認有繼續施用
    毒品之傾向，而依本院88年度毒聲字第1132號裁定送強制戒
    治，嗣經本院88年度毒聲字第2432號裁定停止戒治，於88年
    10月16日停止戒治而出所，戒治期間已於89年4月14日屆滿
    。又於90年間，再犯施用毒品案件，經依本院90年度毒聲字
    第2112號裁定送強制戒治，嗣經本院以92年度毒聲字第888
    號裁定停止戒治，於92年6月10日停止戒治，戒治期間至92
    年9月27日已屆滿，其強制戒治以已執行完畢論，此有臺灣
    高等法院被告前案紀錄表1份在卷可稽，其於前開強制戒治
    執行完畢釋放後，5年內再犯本案犯行，與毒品危害防制條
    例第23條第2項之規定相符。
  (三)綜上所述，本件事證明確，被告犯行堪以認定，應予依法論
    科。
三、論罪科刑理由：
  (一)按海洛因為毒品危害防制條例第2條第第2項第1款明定之第
    一級毒品，不得持有及施用。核被告所為，係犯毒品危害防
    制條例第10條第1項之施用第一級毒品罪。被告施用第一級
    毒品前、後，持有第一級毒品之低度行為為施用之高度行為
    所吸收，不另論罪。
  (二)查被告前於90年間因犯施用毒品案件，經本院91年度訴緝字
    第189號判處有期徒刑10月確定；復因施用第一級毒品案件
    ，經臺灣高等法院93年度上訴字第2428號判處有期徒刑1年2
    月確定，於94年7月8日假釋出監，刑期已於95年1月13日屆
    滿，以已執行完畢論，此有上開臺灣高等法院被告前案紀錄
    表在卷可按，其前受有期徒刑執行完畢，於5年以內故意再
    犯本件最重本刑為有期徒刑以上之罪，為累犯，應依刑法第
    47條第1項規定，加重其刑。
  (三)爰審酌被告經強制戒治執行完畢釋放後仍無法戒除惡習，此
    次再度施用第一級毒品海洛因，其抗拒毒品之意志力薄弱，
    惟念及被告施用毒品僅戕害其個人身體、健康，且犯罪後尚
    能坦承犯行，已有悔改之意、態度良好等一切情狀，量處如
    主文所示之刑。
  (四)扣案含第一級毒品海洛因成分之白粉1包（合計淨重0.07公
    克），係查獲之第一級毒品，不問屬於犯人與否，均依毒品
    危害防制條例第18條第1項前段，沒收銷燬。上開毒品之包
    裝袋1個係被告所有供施用毒品犯罪所用之物，業據被告分
    別供明在卷，上開物品依刑法第38條第1項第2款沒收之。
四、適用法律：
  (一)程序法方面：刑事訴訟法第273條之1第1項、第299條第1項
    前段。
  (二)實體法方面：毒品危害防制條例第10條第1項、第18條第1項
    前段，刑法第11條前段、第47條第1項、第38條第1項第2款
    。
本案經檢察官蔡立文到庭執行職務。
中    華    民    國    95    年    12    月    29    日
                  刑事第十二庭  法  官  陳慧萍
以上正本證明與原本無異。
如不服本判決，應於判決送達後10日內，向本院提出上訴狀。
                                書記官  何適熹
中    華    民    國    96    年    1     月    5     日
附錄本案論罪科刑法條：
毒品危害防制條例第10條
施用第一級毒品者，處6月以上5年以下有期徒刑。
施用第二級毒品者，處3年以下有期徒刑。


司法院資訊處製作；財團法人民間司法改革基金會備份。
